【裁判字號】    95,訴,228
【裁判日期】    950510
【裁判案由】    槍砲彈藥刀械管制
【裁判全文】
臺灣板橋地方法院刑事判決               95年度訴字第228號
公  訴  人  臺灣板橋地方法院檢察署檢察官
被      告  乙○○
指定辯護人  本院公設辯護人甲○○
上列被告因違反槍砲彈藥刀械管制條例案件，經檢察官提起公訴
（94年度核退偵字第1237號），本院判決如下：
    主  文
乙○○未經許可，寄藏可發射子彈具有殺傷力之改造槍枝，處有
期徒刑參年貳月，併科罰金新臺幣伍萬元，罰金如易服勞役，以
銀元參佰元即新臺幣玖佰元折算壹日。扣案之改造槍枝貳枝（含
彈匣貳個，槍枝管制編號0000000000號、0000000000號）、未經
試射之土造子彈伍顆，均沒收之。
    事  實
一、乙○○明知可發射子彈具有殺傷力之改造槍枝及子彈，均係
    槍砲彈藥刀械管制條例所規定之管制物品，非經中央主管機
    關之許可，均不得無故寄藏、持有之，竟基於寄藏可發射子
    彈具有殺傷力之改造槍枝及子彈之犯意，於民國93年10月中
    旬某時許，在臺北縣泰山鄉某處之工廠，收受真實姓名年籍
    不詳、綽號「互游」之成年男子所交付、由仿FN廠1901型半
    自動手槍及仿WALTHER 廠PPK/S 型半自動手槍製造之槍枝換
    裝土造金屬槍管改造而成、均可發射子彈具有殺傷力之改造
    槍枝各1 枝（計2 枝，含彈匣2 個，槍枝管制編號00000000
    00號、0000000000號）及均具直徑約7.8mm 金屬彈頭之土造
    子彈8 顆後代為保管之，並將之藏置在臺北縣樹林市○○路
    231 巷5 號2 樓內。迨於94年10月2 日23時20分許，為警在
    上址查獲，並扣得乙○○所寄藏之上開改造槍枝2 枝（含彈
    匣2 個，槍枝管制編號0000000000號、0000000000號）、土
    造子彈8 顆，始悉上情。
二、案經臺北縣政府警察局三重分局報請臺灣板橋地方法院檢察
    署檢察官偵查起訴。
    理  由
一、認定犯罪事實之依據：
（一）上揭事實，業據被告乙○○於檢察官偵訊及本院審理時坦
      承不諱，核與證人留建新於檢察官偵訊時之證述（見94年
      度核退偵字第1237號卷第16頁，其屬被告以外之人於偵查
      中向檢察官所為之陳述，查無顯不可信之情況，依刑事訴
      訟法第159 條之1 第2 項規定，有證據能力）相符，並有
      改造槍枝2 枝（含彈匣2 個，槍枝管制編號0000000000號
      、0000000000號）、土造子彈8 顆扣案可證，而扣案之改
      造槍枝及子彈經送內政部警政署刑事警察局為鑑定，其鑑
      定結果為：(一)送鑑改造槍枝1 枝（槍枝管制編號00000000
      00號），認係由仿FN廠1901型半自動手槍製造之槍枝，換
      裝土造金屬槍管改造而成之改造槍枝，機械性能良好，可
      擊發適用之子彈，認具殺傷力；(二)送鑑改造槍枝1 枝（槍
      枝管制編號0000000000號），認係由仿WALTHER 廠PPK/S
      型半自動手槍製造之槍枝，換裝土造金屬槍管改造而成之
      改造槍枝，機械性能良好，可擊發適用之子彈，認具殺傷
      力；(三)送鑑子彈8 顆，認均係具直徑約7. 8mm金屬彈頭之
      土造子彈，經採樣3 顆試射，均可擊發，認具殺傷力等情
      ，有該局94年11月7 日刑鑑字第0940153608號槍彈鑑定書
      1 件在卷可憑（同上卷第6 至9 頁），足以擔保被告之自
      白之真確性。
（二）雖辯護人為被告辯稱：扣案改造槍枝及子彈之起獲地點即
      臺北縣樹林市○○路231 巷5 號2 樓，並非係被告之住居
      所，查獲時有多達10人在場，其中劉文奎於偵查中稱上開
      扣案物係林桐慶所有，留建新之供述亦前後矛盾，是否得
      因被告之自白即可認定其犯罪，應予審酌等語。惟被告係
      因其友人留建新經常不在上址租屋處，始將扣案之改造槍
      枝及子彈攜往該處藏置，於查獲之初，因為害怕，始不敢
      承認犯行，並無幫人頂罪等情，均據其供明在卷（見本院
      卷第22、23頁）。按寄藏或持有具殺傷力之改造槍枝及子
      彈，為刑事犯罪行為，刑責非輕，而被告係心智健全之成
      年人，無跡證顯示其任意性自白係出於不純正之動機，且
      有上揭補強證據足以擔保其自白之真確性，應認其自白確
      與事實相符。至於本案查獲之初，被告否認扣案之改造槍
      枝及子彈為其所有，連同其他在場之人，或稱不知該槍彈
      之來源，或將之推給不在場之其他人士，衡情乃係畏罪及
      掩飾被告之不實供詞，徵觀證人留建新於檢察官偵訊時所
      證：「（問：為何內勤時不說《扣案槍彈係被告帶來的》
      ？）因為大家都認識，不好意思說」等語甚明，洵難僅憑
      劉文奎供稱扣案物係林桐慶所有、留建新之供詞前後不符
      ，遽認被告之自白係屬虛偽。
（三）綜上所述，本案事證明確，被告犯行堪予認定，應依法論
      科。
二、論罪科刑：
（一）按未經許可持有或寄藏槍砲、彈藥等罪，其持有或寄藏之
      繼續，為行為之繼續，並非狀態之繼續，故一經持有或寄
      藏，其犯罪即告成立，但其完結，須繼續至持有或寄藏行
      為終了時為止，故於終止持有或寄藏之前，均在其犯罪行
      為實施中，其間法律縱有變更，其行為既繼續實施至新法
      施行以後，即與犯罪後法律有變更之情形不同，不生新舊
      法比較適用之問題（最高法院94年度台上字第7255號判決
      、88年度台上字第2968號判決要旨參照）。本件被告乙○
      ○自93年10月中旬某時起，寄藏具有殺傷力之改造槍枝，
      嗣槍砲彈藥刀械管制條例雖於94年1 月26日修正公布，於
      同年月28日生效，惟被告之寄藏行為繼續至94年10月2 日
      為警查獲時止，橫跨新舊法之適用期間，依上開說明，並
      無比較新舊法適用問題，應逕依修正後之新法規定處斷。
（二）查被告係為真實姓名年籍不詳、綽號「互游」之成年男子
      寄藏扣案之改造槍枝及子彈，核其所為，係犯槍砲彈藥刀
      械管制條例第8 條第4 項之未經許可寄藏可發射子彈具有
      傷殺力之改造槍枝罪及同條例第12條第4 項之未經許可寄
      藏子彈罪。其持有槍、彈之行為，係寄藏之當然結果，不
      另論罪。公訴人認被告係犯持有槍、彈之罪，容有誤會，
      惟其基本社會事實同一，爰變更檢察官所引應適用之法條
      （按刑事訴訟法第300 條所謂變更法條，係指罪名之變更
      而言。如法院審理結果認定之罪名與檢察官起訴所引用應
      適用法條之罪名有所不同，縱屬同一法條同一項款者，仍
      有其適用）。被告同時寄藏扣案之改造槍枝及子彈，係以
      一行為觸犯數罪名，為想像競合犯，依刑法第55條規定，
      應從一重以未經許可寄藏可發射子彈具有傷殺力之改造槍
      枝罪處斷。
（三）爰審酌被告任意為他人藏匿可發射子彈具有殺傷力之改造
      槍枝，增加檢警查緝槍枝之困難，且對社會治安之潛在危
      害性甚鉅，兼衡其犯罪之動機、目的、手段、寄藏期間及
      犯罪後之態度等一切情狀，量處如主文所示之刑，並就併
      科罰金刑部分諭知易服勞役之折算標準，以資懲儆。
（四）扣案之可發射子彈具有殺傷力之改造槍枝2 枝（含彈匣2
      個，槍枝管制編號0000000000號、0000000000號）及未經
      擊發之土造子彈5 顆，皆係槍砲彈藥刀械管制條例所定之
      違禁物，不問屬於犯人與否，應依刑法第38條第1 項第1
      款規定宣告沒收之。至於經鑑定機關採樣試射擊發之土造
      子彈3 顆，既因擊發而滅失其違禁物之性質，爰不予宣告
      沒收。
據上論斷，應依刑事訴訟法第299 條第1 項前段、第300 條，槍
砲彈藥刀械管制條例第8 條第4 項、第12條第4 項，刑法第11條
前段、第55條、第42條第2 項、第38條第1 項第1 款，罰金罰鍰
提高標準條例第2 條，現行法規所定貨幣單位折算新臺幣條例第
2條 ，判決如主文。
本案經檢察官蘇揚旭到庭執行職務。
中    華    民    國    95    年    5     月    10    日
                  刑事第十六庭  審判長法  官  陳鴻清
                                      法  官  歐陽漢菁
                                      法  官  朱嘉川
以上正本證明與原本無異。
如不服本判決，應於送達後10日內向本院提出上訴狀。
                                      書記官  陳聖儒
中    華    民    國    95    年    5     月    11    日
附錄本案論罪科刑法條全文：
槍砲彈藥刀械管制條例第8 條：
未經許可，製造、販賣或運輸鋼筆槍、瓦斯槍、麻醉槍、獵槍、
空氣槍或第4 條第1 項第1 款所定其他可發射金屬或子彈具有殺
傷力之各式槍砲者，處無期徒刑或5 年以上有期徒刑，併科新臺
幣1 千萬元以下罰金。
未經許可，轉讓、出租或出借前項所列槍枝者，處5 年以上有期
徒刑，併科新臺幣1 千萬元以下罰金。
意圖供自己或他人犯罪之用，而犯前二項之罪者，處無期徒刑或
7 年以上有期徒刑，併科新臺幣1 千萬元以下罰金。
未經許可，持有、寄藏或意圖販賣而陳列第1 項所列槍枝者，處
3 年以上10年以下有期徒刑，併科新臺幣7 百萬元以下罰金。
第1 項至第3 項之未遂犯罰之。
槍砲彈藥刀械管制條例第12條：
未經許可，製造、販賣或運輸子彈者，處1 年以上7 年以下有期
徒刑，併科新台幣5 百萬元以下罰金。
未經許可，轉讓、出租或出借子彈者，處6 月以上5 年以下有期
徒刑，併科新台幣3 百萬元以下罰金。
意圖供自己或他人犯罪之用，而犯前2 項之罪者，處3 年以上10
年以下有期徒刑，併科新台幣7 百萬元以下罰金。
未經許可，持有、寄藏或意圖販賣而陳列子彈者，處5 年以下有
期徒刑，併科新台幣3 百萬元以下罰金。
第1 項至第3 項之未遂犯罰之。


司法院資訊處製作；財團法人民間司法改革基金會備份。
